【裁判字號】    99,智訴,2
【裁判日期】    990428
【裁判案由】    違反著作權法
【裁判全文】
臺灣臺南地方法院刑事判決               99年度智訴字第2號
公  訴  人  臺灣臺南地方法院檢察署檢察官
被      告  甲○○
上列被告因違反著作權法案件，經檢察官提起公訴（九十八年度
偵字第一六一五四號），因被告於準備程序中就被訴犯罪事實為
有罪之陳述，經本院合議庭裁定改依簡式審判程序審理，茲判決
如下：
    主  文
甲○○意圖銷售而擅自以重製於光碟之方法侵害他人之著作財產
權，處有期徒刑捌月，緩刑年，緩刑期間付保護管束，並應依
執行檢察官之命令向指定之政府機關、政府機構、行政法人、社
區或其他符合公益目的之機構或團體，提供壹佰貳拾小時之義務
勞務。扣案如起訴書附表所示之盜版光碟片共拾肆片、電腦主機
壹臺、印表機共貳臺、記事本共貳本、收支報表壹冊、空白光碟
片共陸佰貳拾柒片均沒收。
    事實及理由
一、本件犯罪事實、證據並所犯法條，除證據部分應補正被告甲
    ○○於本院訊問時之自白外，餘均引用檢察官起訴書所載（
    如附件）。
二、按本件被告甲○○所犯係死刑、無期徒刑、最輕本刑為三年
    以上有期徒刑以外之罪，其於準備程序中就前揭被訴犯罪事
    實為有罪之陳述，經本院告知簡式審判程序之旨，並聽取其
    與公訴人之意見後，認無不得或不宜改依簡式審判程序進行
    之處，爰依刑事訴訟法第二百七十三條之一第一項、第二百
    八十四條之一之規定，裁定改行簡式審判程序審理，並依法
    不受同法第一百五十九條第一項證據能力之限制，合先敘明
    。
三、爰審酌被告甲○○為址設臺南市○○路○段60號「長榮影音
    光碟社」負責人，竟擅以重製如起訴書附表所示電影著作光
    碟後廉價出售之方式，牟取不法利益，所為已影響他人著作
    財產權甚鉅，惟其犯後已坦承犯行，且已與告訴人得利影視
    股份有限公司達成民事和解，並賠償損害等情，有卷附和解
    書一紙可按，犯後態度良好，且深具悔意等一切情狀，量處
    如主文所示之刑，以示懲儆。又被告前未曾因故意犯罪而受
    有期徒刑以上刑之宣告，此有臺灣高等法院被告前案紀錄表
    一份在卷可憑，其因一時失慮，誤觸法網，且於犯後已與告
    訴人達成和解，已支付賠償金予告訴人，此有告訴人之陳報
    狀及和解書可參，足見被告非無悔意，且告訴人亦陳明願給
    被告自新機會，故本院認被告經此偵、審教訓後，當知所警
    惕，信無再犯之虞，因認被告所受刑之宣告以暫不執行為適
    當，爰併宣告緩刑三年，且應於緩刑期間付保護管束，並依
    執行檢察官之命令向指定之政府機關、政府機構、行政法人
    、社區或其他符合公益目的之機構或團體，服如主文所示時
    數之義務勞務，以期其記取教訓，莫再重蹈覆轍。
四、至扣案盜版光碟片共十四片、電腦主機一台、印表機共二台
    、記事本共二本、收支報表一冊及空白光碟片共六百二十七
    片，均係供被告犯本案所用及所得之物，不以屬於被告者為
    限，均應依著作權法第九十八條宣告沒收。
據上論斷，應依刑事訴訟法第二百七十三條之一第一項、第二百
九十九條第一項前段、第三百十條之二、第四百五十四條第二項
，著作權法第九十一條第三項、第九十八條，刑法第十一條前段
、第七十四條第一項第一款、第二項第五款、第九十三條第一項
第二款，判決如主文。
本案經檢察官乙○○到庭執行職務。
中    華    民    國    99    年    4     月     28   日
                  刑事第三庭    法  官  劉秀君
以上正本證明與原本無異。
如不服本判決應於收受本判決後10日內向本院提出上訴書狀，並
應敘述具體理由。其未敘述上訴理由者，應於上訴期間屆滿後20
日內向本院補提理由書狀（均須按他造當事人之人數附繕本）「
切勿逕送上級法院」。
                                書記官  曾盈靜
中    華    民    國    99    年    4     月    30    日
附錄法條：
（著作權法第91條）
擅自以重製之方法侵害他人之著作財產權者，處3年以下有期徒
刑、拘役，或科或併科新臺幣75萬元以下罰金。
意圖銷售或出租而擅自以重製之方法侵害他人之著作財產權者，
處6月以上5年以下有期徒刑，得併科新臺幣20萬元以上2百萬元
以下罰金。
以重製於光碟之方法犯前項之罪者，處6月以上5年以下有期徒刑
，得併科新臺幣50萬元以上5百萬元以下罰金。
著作僅供個人參考或合理使用者，不構成著作權侵害。
附件：
臺灣臺南地方法院檢察署檢察官起訴書
                                     98年度偵字第16154號
    被      告  甲○○  男  56歲（民國○○年○月○日生）
                        籍設臺南縣永康市○○路231號
                        現住臺南市○區○○路3段60號
                        國民身分證統一編號：Ｚ000000000號
上列被告因違反著作權法案件，已經偵查終結，認應提起公訴，
茲將犯罪事實及證據並所犯法條分敘如下：
        犯罪事實
一、甲○○係址設臺南市○○路○段60號「長榮影音光碟社」負
    責人，明知如附表所示電影係得利影視股份有限公司（下稱
    得利公司）享有著作財產權之電影著作，非經其同意或授權
    ，不得擅自重製及銷售，竟自民國96年間起，將其向得利公
    司所購買如附表所示之電影光碟片，在上址以利用其所有之
    電腦等設備燒錄於空白光碟片之方式予以重製，再以每片約
    新臺幣100元之價格，在上址販售予不特定人牟利。嗣經法
    務部調查局高雄市調查處調查員於98年10月8日上午11時許
    ，持搜索票搜索上址，當場扣得甲○○重製及銷售盜版光碟
    片所用之電腦主機1臺、印表機2臺、記事本2本、收支報表1
    冊、空白光碟片627片等物。
二、案經得利公司訴由法務部調查局高雄市調查處移送偵辦。
        證據並所犯法條
一、訊據被告甲○○對於上開犯罪事實坦承不諱，核與得利公司
    代理人曾冠華指訴、證人曾國華證述之情節相符，且有鑑識
    證明書2份附卷，及如附表所示盜版光碟片14片、電腦主機1
    臺、印表機2臺、記事本2本、收支報表1冊、空白光碟片627
    片等物扣案可資佐證，被告犯嫌應堪認定。
二、核被告所為，係犯著作權法第91條第3項、第2項之意圖銷售
    而擅自以重製於光碟之方法侵害他人之著作財產權罪嫌。又
    被告自96年間起至被查獲止，在上址多次擅自重製光碟，並
    將非法重製光碟出售予不特定之顧客牟利之行為，係在密切
    接近之一定時、地，各以相同之方式持續進行，未曾間斷，
    是此重製及出售盜版光碟之犯行，皆具有反覆、延續實行之
    特徵，從而在行為概念上，應評價認係包括一罪之集合犯。
    至扣案如附表所示之盜版光碟片14片、電腦主機1臺、印表
    機2臺、記事本2本、收支報表1冊、空白光碟片627片，請均
    依著作權法第98條規定，宣告沒收之。
三、依刑事訴訟法第251條第1項提起公訴。
    此  致
臺灣臺南地方法院
中    華    民    國    99    年    2     月    25    日
                              檢察官  林  朝  文
本件證明與原本無異
中    華    民    國    99    年    3     月    5     日
                              書記官  李  美  惠
附錄法條：
著作權法第91條
擅自以重製之方法侵害他人之著作財產權者，處3年以下有期徒
刑、拘役，或科或併科新臺幣75萬元以下罰金。
意圖銷售或出租而擅自以重製之方法侵害他人之著作財產權者，
處6月以上5年以下有期徒刑，得併科新臺幣20萬元以上2百萬元
以下罰金。
以重製於光碟之方法犯前項之罪者，處6月以上5年以下有期徒刑
，得併科新臺幣50萬元以上5百萬元以下罰金。
著作僅供個人參考或合理使用者，不構成著作權侵害。
附表：
┌──┬───────────────┬───────┐
│編號│盜版光碟中文片名              │數量          │
├──┼───────────────┼───────┤
│1   │深海尋寶                      │1片           │
├──┼───────────────┼───────┤
│2   │國家寶藏                      │1片           │
├──┼───────────────┼───────┤
│3   │來自硫磺島的信                │1片           │
├──┼───────────────┼───────┤
│4   │硫磺島的英雄們                │1片           │
├──┼───────────────┼───────┤
│5   │哈利波特（消失的密室）        │1片           │
├──┼───────────────┼───────┤
│6   │哈利波特（阿茲卡班的逃犯）    │1片           │
├──┼───────────────┼───────┤
│7   │神通情人夢（上）              │1片           │
├──┼───────────────┼───────┤
│8   │神通情人夢（下）              │1片           │
├──┼───────────────┼───────┤
│9   │達文西密碼                    │1片           │
├──┼───────────────┼───────┤
│10  │浩劫重生                      │1片           │
├──┼───────────────┼───────┤
│11  │血鑽石                        │1片           │
├──┼───────────────┼───────┤
│12  │防火牆                        │1片           │
├──┼───────────────┼───────┤
│13  │天羅地網                      │1片           │
├──┼───────────────┼───────┤
│14  │六天七夜                      │1片           │
└──┴───────────────┴───────┘

司法院資訊處製作；財團法人民間司法改革基金會備份。
